臺灣臺中地方法院宣示判決筆錄　　　　　96年度訴字第2511號
公　訴　人　臺灣臺中地方法院檢察署檢察官
被　　　告　甲○○
選任辯護人　陳文慧律師
上列被告因偽造文書案件（96年度偵字第8805號），於中華民國
96年8月17日下午4時，在本院第1法庭宣示判決，出席職員如下
：
　　　法　官　黃松竹
　　　書記官　董美惠
　　　通　譯
法官起立朗讀判決主文、犯罪事實要旨、處罰條文，及告以上訴
限制、期間並提出上訴狀之法院，且諭知記載其內容：
一、主    文：
甲○○共同連續行使偽造公文書，足以生損害於公眾及他人，處
有期徒刑壹年貳月。減為有期徒刑柒月，緩刑貳年。
偽造我國駐胡志明市台北經濟文化辦事處核發之「甲○○單身證
明公函」內偽造「駐胡志明市台北經濟文化辦事處」公印文壹枚
沒收。
二、犯罪事實要旨：
    甲○○明知其與越南籍女子馮氏玉玲（另行簽分偵辦）並無
    結婚之真意，為人蛇集團以假結婚方式引進馮氏玉玲來台工
    作以賺取利益，竟先於民國94年2月14日，在國內向本院公
    證處申請取得可持往中國大陸地區以外國家之單身證明後，
    未經外交部領務局驗證再送我國駐胡志明市台北經濟文化辦
    事處，透過實際面談以行複驗，規避該處由面談排除假結婚
    之機制，於同年3月間，持上開單身證明赴越南胡志明市，
    由人蛇集團成員即不詳真實姓名、年籍，自稱「阮氏秀霞」
    之越南籍女子，將偽造由我國駐胡志明市台北經濟文化辦事
    處核發，屬公文書之「甲○○單身證明公函」1件，交付甲
    ○○。未幾，甲○○旋即與馮氏玉玲、「阮氏秀霞」及人蛇
    集團成員間，共同基於行使偽造公文書之犯意聯絡，依「阮
    氏秀霞」之指示，與馮氏玉玲，於94年3月16日，齊向越南
    同奈省司法廳。辦理結婚申登手續並取得結婚證書後，復由
    甲○○、馮氏玉玲與阮氏秀霞及人蛇集團成員間，共同基於
    使公務員為不實登載之犯意聯絡，由甲○○持上開偽造之「
    甲○○單身證明公函」公文書1件，連同相關文件，持向我
    國駐胡志明市台北經濟文化辦事處取得結婚證書之驗證及馮
    氏玉玲來台簽證而行使之，再於94年4月4日，由甲○○持往
    台中縣烏日鄉戶政事務所，以該不實之婚姻為名，向戶政機
    關公務員申請登記為夫妻關係，使職司戶政記載之公務員在
    職務上所掌甲○○戶籍之配偶欄上記載其配偶為馮氏玉玲，
    足以生損害於戶政管理機關戶籍資料之正確性。嗣馮氏玉玲
    於同年5月11日來台後，即到台南縣永康市非法打工，並依
    約由馮氏玉玲每十五日到台中縣烏日鄉○○路611號陪同甲
    ○○免費睡覺一次，以為報酬。案經我國駐胡志明市台北經
    濟文化辦事處調查發覺後，呈由外交部函請台灣台北地方法
    院檢察署。轉呈台灣高等法院檢察署令轉台灣台北地方法院
    檢察署偵查起訴。
三、處罰條文：
    刑法第2條第1項、第28條、第216條、第211條、第214條、
    第74條第1項第2款、第219條，修正前刑法第56條、第55條
    ，罰金罰鍰提高標準條例第1條前段，中華民國96年罪犯減
    刑條例第2條第1項第3款、第7條。
四、附記事項:
  (一)被告行為後，刑法第56條連續犯之規定業經刪除，此部分雖
    非犯罪構成要件之變更，但已影響被告之刑罰效果，自有比
    較新舊法之必要。本件被告先後多次行使使公務員登載不實
    之公文書犯行，時間緊接，犯罪構成要件相同，顯係基於概
    括犯意為之，依修正前刑法規定得論以連續犯之裁判上一罪
    ，並加重其刑；依修正後刑法規定則須分論併罰，經比較新
    舊法之結果，以修正前之刑法論以連續犯裁判上一罪有利於
    被告。
  (二)被告明知為不實之事項，而共同偽造公文書及使公務員登載
    於職務上所掌之公文書後，復持以行使，其共同偽造公文書
    及使公務員登載不實之低度行為，應為行使之高度行為所吸
    收，不另論罪。
  (三)被告就前開犯行，與馮氏玉玲與阮氏秀霞及人蛇集團成員間
    ，有犯意聯絡及行為分擔，均為共同正犯。
  (四)被告先後多次行使使公務員登載不實之公文書犯行，時間緊
    接，犯罪構成要件相同，顯係基於概括犯意為之，應依修正
    前刑法連續犯之規定論以一罪，並加重其刑。
  (五)被告共同偽造公文書及共同使公務員登載於職務上所掌之公
    文書後，復持以行使所犯上開二罪間，有方法、結果之牽連
    關係，依修正前刑法第55條規定，從一重之之行使偽造公文
    書罪處斷。偽造我國駐胡志明市台北經濟文化辦事處核發之
    「甲○○單身證明公函」內偽造「駐胡志明市台北經濟文化
    辦事處」公印文壹枚，雖未扣案，不能證明以滅失，應依刑
    法第219條規定，不問屬於犯人與否，諭知沒收。
五、協商判決除有刑事訴訟法第四百五十五條之四第一項第一款
    於本訊問程序終結前，被告撤銷協商合意或檢察官撤回協商
    聲請者；第二款被告協商之意思非出於自由意志者；第四款
    被告所犯之罪非第四百五十五條之二第一項所定得以協商判
    決者；第六款被告有其他較重之裁判上一罪之犯罪事實者；
    第七款法院認應諭知免刑或免訴、不受理者情形之一，及違
    反同條第二項「法院應於協商合意範圍內為判決；法院為協
    商判決所科之刑，以宣告緩刑或二年以下有期徒刑、拘役或
    罰金為限」之規定者外，不得上訴。
六、如有上開可得上訴情形，得自收受宣示判決筆錄送達之日起
    十日內，向本院提出上訴書狀，上訴於第二審法院。
中　　華　　民　　國　　96　　年　　8　 　月　　17　　日
                  刑事第一庭   法  官  黃松竹
                               書記官  董美惠
以上正本證明與原本無異。
                               書記官  董美惠
中　　華　　民　　國　　96　　年　　8 　　月  　17 　 日
附錄本案所犯法條全文
中華民國刑法第211條
偽造、變造公文書，足以生損害於公眾或他人者，處1年以上7年
以下有期徒刑。
中華民國刑法第214條
明知為不實之事項，而使公務員登載於職務上所掌之公文書，足
以生損害於公眾或他人者，處3年以下有期徒刑、拘役或5百元以
下罰金。
中華民國刑法第216條
行使第210條至第215條之文書者，依偽造、變造文書或登載不實
事項或使登載不實事項之規定處斷。
